# 多系统单项验收且设备占比很大的建筑施工行业的核算方法

提问人：小寒窗静 时间：2019-08-11 21:10:09
请教各位，目前在审计一家施工企业，主要是给飞机场实施航显系统、安检系统、离港系统等弱电工程，合同金额一般较大，之前对施工企业的核算了解很少，现在对其核算的方法有几点疑惑，希望各位给与指导。
1 、这家公司一般负责的项目中包含多个系统，多的有 20 多个系统，也有只有一个航显系统这样的，签订的合同都是施工合同，在实施过程中，单项系统完工也是要验收的，但是不能投入使用，必须等整个项目完工才能使用，因此我们还是建议使用投入法整体计算完工百分比，但是核算过程中按照系统进行细分。这样是否有什么问题？是否能够按照系统在系统验收后单项确认收入成本？
2 、但是项目虽然金额很大，但是主要的设备基本都是外购，占比至少在70%以上（企业现场基本只有一个项目经理，设备材料都是外购，如果需要劳务也是找的劳务公司），之前看说设备占比大的要使用调整法，但是这个随着进度是一直都在不断在投入的，如果要这样调整的话，每个月底都要重新全部把在建项目剔除一遍，不知道是否必须这样核算。另外在这些项目中会使用到一些公司自己研发的软件，但是占比也很小。
3 、使用投入法的话，那么预算成本就是一个很重要的因素，企业对于预算管理比较不精确，不知道其他正规的施工企业在预算这块有没有什么专门的制度和控制方法，企业目前项目中间预算基本不怎么变动，有的在项目完工的时候统一调整。

回答人：chenyiwei
1 、建议参考新收入准则中关于识别履约义务的规定，考虑同时承接的多个系统是否分别构成单项履约义务。在作出这一判断时，客户是否需待这些系统全部完工后再同时投用并不是主要考虑因素，而应主要考虑系统之间互相整合、定制的关联程度，包括在所有单项系统全部完工后是否还需实施重大的整合、联调联试等工作。
2 、鉴于合同成本主要是外购设备，虽然也可以认为这是在一段时间内履行的履约义务（客户可控制在建中的商品），但实务中还是建议在完工时一次性确认全部收入。或者也不排除就同一系统而言将设备销售和安装调试服务作为两项履约义务，但可能性不大。
3 、预算成本不准确，不论是投入法还是产出法的运用都会受影响，因为表明履约进度不能合理确定。